Sixto Felipe Guerra Urbina.

Full Stack Developer.

Edad:

40 años.

Nacionalidad:

chilena.

Teléfono:

+ 56 9 36 72 9710

E-mail:

sixto.guerra 1982@gmail.com

Otros:

Licencia de conducir clase B.

Analista de Sistemas.

Me he desempeñado en el área de desarrollo de software, soporte informático, helpdesk y administrador de equipos informáticos en general, con experiencia superior a 20 años en el mercado informático, desarrollando, implementando, coordinando y administrando sistemas computacionales y operaciones que involucran cambios y adaptación de procesos. Con la experiencia se han incrementado cualidades y competencias importantes que se necesitan para el cargo tales como: Planificación, auto-administración, liderazgo, control.

Formación académica

2004-2006 Instituto de Formación Técnica Jhon F

Kennedy.

Titulado de "Análisis de Sistemas".

1997-2000 Colegio Politécnico N°1 de Maipú.

Especialidad

"Programación en Computación".

Experiencia Profesional

Noviembre 2020 - agosto 2022, Thunderlabs SPA.:

.....

- Desarrollador Ruby & Rails.
- Desarrollo de interfaces de usuario.
- Desarrollo de reportes y documentación.
- Desarrollo de nuevos módulos para sistemas en producción.
 - Test-Driven Development.
 - API Rest.
 - PostgreSQL.
 - Docker.
 - Git.

Agosto 2019 - enero 2020, Aravena Beltran Binarybag LTDA .:

- Desarrollador Trainee Ruby, Ruby on Rails, JavaScript.
- Desarrollo e Implementación de Sistemas.
- Desarrollo de Interfaces de usuario.
- Desarrollo de reportes y documentación.
- Análisis de Base de Datos PostgreSQL.
- Apoyo en labores de Aseguramiento de Calidad.

Abril 2018 - febrero 2019, Cams Software y Finanzas S.A.:

- Desarrollo de aplicaciones de escritorio para mesa de dinero Banco BCI.
- Visual Basic 6.0.
- Visual Studio 2012.
- Macros Excel.
- Microsoft Access.
- Sybase.

Mayo 2015 - abril 2018, Sociedad de Servicios de Alimentación S.A.:

- Mantención y configuración de infraestructura informática en general.
- Control de Inventario T.I.
- HelpDesk.
- Respaldo de información crítica.
- Soporte y mantención a software de planificación y control.

Noviembre 2014 - marzo 2015, Anida Consultores S.A.:

- Analista de monitoreo.
- Gestión de información proyecto provisión de nodos para Entel.
- Pruebas de Conectividad.
- Provisión de nodos en Herramientas NNM 7.5 Y 9I.

Mayo 2007 - mayo 2014, Intertek Labs & Testing Chile SPA:

- IT HelpDesk.
- Mantención de Red, Software, Hardware, equipos informáticos en general.
- Respaldo de Información.
- Registro de Equipos.
- Programación en Visual Basic 6.0.
- Web Master.
- Desde Febrero 2008 a Diciembre 2011 encargado Dpto. RRHH.

Febrero 2005 - enero 2007, La Habana Vieja:

- Desarrollo y ejecución de sistemas de control.
- Mantención de Equipos computacionales.

Marzo 2001 - diciembre 2004, Electronic Desing:

- Desarrollo y Programación de sistemas en lenguaje
 Visual Basic 6.0 con motor de base de datos Access 97,
 Access 2000, Microsoft SQL Server, MySQL.
- Desarrollo y mantención de redes computacionales.
- Armado y mantención de computadores.
- Manejo y Configuración de Sistemas Operativos.



Abril 2023 - Actualidad , BootCamp "Desarrollo de Aplicaciones Full Stack Javascript Trainee V2.0":

 Actualmente me encuentro participando, en curso Full Stack Javascript 'Vespertino', bajo modalidad SENCE, donde he mejorado mi manejo de JavaScript, así como también, conocer herramientas para este lenguaje como por ejemplo Node JS y Express.

Mayo - diciembre 2017, BootCamp "Full Stack / Ruby & Rails":

 Taller intensivo Bootcamp Full Stack en academia de programación Desafío Latam con una duración de 32 semanas de clases. Conocimientos adquiridos Git, GitHub, Ruby, Rails 5.1, PostgreSQL, HTML5, CSS3, Bootstrap. Programación front end JavaScript, Ajax y APIs Rest.

Docencia



Mayo 2019 - Mayo 2021:

 Participe como <u>ayudante</u> en varias generaciones, para el curso "Full Stack Ruby on Rails" en academia Desafió Latam.

Mayo 2021 - Julio 2022:

- Cumplí el rol de <u>docente</u> para el curso "Full Stack Ruby on Rails" en academia Desafió Latam.
 - 'G48 Desarrollo Full-Stack R&R'
 - 'G3 Emprendedor Digital'.

.....